【裁判字號】    99,交簡上,7
【裁判日期】    991029
【裁判案由】    業務過失傷害
【裁判全文】
臺灣澎湖地方法院刑事判決             99年度交簡上字第7號
上  訴  人  乙○○
即  被  告
上列被告因過失傷害案件，上訴人不服本院馬公簡易庭99年度馬
交簡字第85號第一審判決（聲請簡易判決處刑書案號：99年度偵
字第86號），提起上訴，本院合議庭為第二審判決如下：
    主    文
上訴駁回。
乙○○緩刑貳年，並應於本判決確定後參個月內，給付被害人甲
○○新臺幣（下同）貳萬元。
    事實及理由
一、本件犯罪事實、證據及應適用之法條，除更正：甲○○案發
    時係駕駛自小客車，而非騎乘機車外，其餘均引用檢察官聲
    請簡易判決處刑書及第一審簡易判決書之記載。
二、查被告駕駛營業用自小客車，行經閃光紅燈交岔路口，本應
    注意路況，停車再開，竟疏未注意讓幹道車先行，以致肇事
    ，另本件交通事故之發生，被害人行經閃光黃燈交岔路口，
    亦同有疏未注意車前狀況之過失，又被告迄未賠償被害人所
    受損失，原審因之適用刑法第284條第2項、第62條、第41條
    第1項前段、刑法施行法第1條之1等規定，量處被告拘役20
    日，並諭知以新臺幣（下同）1千元折算1日之易科罰金折算
    標準，認事用法，均無不當，量刑亦稱妥適。
三、上訴意旨雖以：被告行經該路口時，並未發覺有任何車輛，
    是告訴人速度過快而致肇事，本件車禍過失在於告訴人，被
    告並無過失云云。然查：按閃光紅燈表示「停車再開」，車
    輛應減速接近，先停止於交岔路口前，讓幹道車優先通行後
    認為安全時，方得續行，道路交通標誌標線號誌設置規則第
    211條第1項定有明文。被告於警詢中陳稱：伊車輛行經路口
    中央時，始發現對方車輛，對方開得很快，有煞車但來不及
    反應等語，可見被告在行經閃光紅燈號誌之交岔路口時，並
    無遵守「停車再開」之規則。被告行駛路口之號誌既為閃光
    紅燈，不論民權路上之行車是否有暫停或減速之動作，被告
    均應先停等於停車線後，確認民權路上無其他來車，始得再
    行前進，堪認被告對於本件車禍有所過失。又告訴人疏未注
    意車前狀況，亦有過失。本件事故經送鑑定結果，略以：「
    乙○○駕駛營小客車行經閃光紅燈岔路口，支線未讓幹線道
    車先行為肇事主因；甲○○駕駛小客車行經閃光黃燈岔路口
    ，未減速注意車前狀況為肇事次因。」，亦同此認定，有臺
    灣省高屏澎區車輛行車事故鑑定委員會鑑定意見書在卷可稽
    。從而，上訴意旨指摘原判決不當，求予撤銷，為無理由，
    應予駁回。
四、末查被告前未曾因故意犯罪受有期徒刑以上刑之宣告，有臺
    灣高等法院被告前案紀錄表在卷可稽，茲念及被告本件車禍
    過失程度，諒其經此偵審程序後，當知所警惕而無再犯之虞
    ，因認其所科之刑以暫不執行為適當，併宣告緩刑2年，以
    勵自新。又考量告訴人因此車禍受有財產上及非財產上之損
    失，若可利用此程序獲得金錢補償，對於告訴人而言，較有
    實質上助益，爰命被告應於判決確定後3個月內，支付被害
    人損害賠償金2萬元，列入作為緩刑之負擔。
五、應依刑事訴訟法第455條之1第1項、第3項、第364條、第368
    條、第373條，刑法第74條第1項第1款、第2項第3款，判決
    如主文。
本案經檢察官陳頤安到庭執行職務。
中    華    民    國    99    年    10    月    29    日
                  刑事庭  審判長法  官  管安露
                                法  官  陳順輝
                                法  官  李宛玲
以上正本證明與原本無異。
本判決不得上訴。
中    華    民    國    99    年    10    月    29    日
                                書記官  王耀煌

司法院資訊處製作；財團法人民間司法改革基金會備份。
